---
title: "Теория вероятностей"
author: "Борис Демешев"
date: "зпш-2017"
output:
  word_document: default
  pdf_document: default
lang: ru-RU
---

```{r setup, include=FALSE}
library(RefManageR)
# library(knitcitations)
# library(rcrossref)
bib <- ReadBib("probability.bib")
myopts <- BibOptions(bib.style = "authoryear", 
                     style = "latex", 
                     first.inits = FALSE, 
                     max.names = 20)
```


Цель курса: дать представление о вероятностях, условных вероятностях и математическом ожидании
Возраст учеников, предполагаемые знания: 8+,
Ожидаемые результаты: знание формулы условной вероятности $P(A|B)=P(A\cap B)/ P(B)$; умение решать текстовые задачи на условную вероятность с помощью таблицы (2 на 2) и дерева. Идея изображения марковской цепи (без введения данного термина) с помощью графа. Идея экспериментальной оценки математического ожидания и вероятности. Развитие умения переводить текстовое условие в математическую формулировку.

Разумное количество учеников: 15

# Программа:

* День 1. Табличка два на два (Мальчики-Девочки, Любят-не любит ванильное морожение). С помощью таблички считаем вероятности $P(A)$, $P(A\cap B)$, $\P(A\cap B)$, $P(A|B)$. Выводим связь между $P(A|B)$, $P(A\cap B)$ и $P(B)$. Дерево. С помощью дерева считаем вероятность попасть в терминальный листик. Считаем условные вероятности с помощью формулы и вероятностей попасть в листик.

* День 2. Практика с текстовыми задачами на условные вероятности. Список задач можно найти на [github.com/bdemeshev/zpsh](https://github.com/bdemeshev/zpsh/).

* День 3. Практика с текстовыми задачами на условные вероятности.

* День 4. Эксперимент с подбрасыванием кубика. Математическое ожидание. Идея: среднее арифметическое при огромном количестве повторений эксперимента. Формальное определение для дискретного случая. Типичная задача: дерево, на листьях призы — посчитать ожидаемый приз, ожидаемое количество ходов.

* День 5. Бесконечное «дерево», зацикливания. Примеры задач: Саша и Маша по очереди подбрасывают кубик, какова вероятность, что Саша первым выбросит шестёрку? Какая последовательность выпадает раньше, ОРО или РРО?


# Подготовка к конференции:

На зпш-2017 школьники нарисовали плакат с деревом и рассказывали, какая последовательность скорее всего выпадет раньше, ООР или ОРР. Показывали, как упрощали дерево.

# Литература:

```{r, echo = FALSE, results="asis"} 
bib["shen2016probability"]
```



